臺灣臺中地方法院刑事判決　　　　　　　　　　　　九十三年度訴字第一九九號
　　公　訴　人　臺灣臺中地方法院檢察署檢察官
　　被　　　告　甲○○
右列被告因違反槍砲彈藥刀械管制條例案件，經檢察官提起公訴（九十三年度偵字第
七五五八號），被告於準備程序中就被訴事實為有罪之陳述，受命法官於聽取當事人
之意見後，本院合議庭裁定改用簡式審判程序審理，判決如左：
    主  文
甲○○未經許可，寄藏可發射子彈具有殺傷力之槍枝，處有期徒刑壹年貳月，併科罰
金新臺幣伍萬元，罰金如易服勞役，以新臺幣玖佰元（即銀元佰元）折算壹日。扣
案仿ＧＬＯＣＫ廠半自動手槍製造之金屬玩具手槍，更換土造金屬槍管改造而成之可
發射子彈具有殺傷力之槍枝壹支（含彈匣壹個，槍枝管制編號：000000000
0號）沒收。
    事  實
一、甲○○明知未經許可，不得寄藏可發射子彈具有殺傷力之槍枝及子彈，竟於民國
    九十二年九月間某日，在臺中市○○區○○路八七巷六六號七樓之一居處，受綽
    號「阿成」之不詳姓名成年男子之委託，代為保管仿ＧＬＯＣＫ廠半自動手槍製
    造之金屬玩具手槍，更換土造金屬槍管改造而成之可發射子彈具有殺傷力之槍枝
    一支（含彈匣一個，槍枝管制編號：0000000000號）及土造子彈一顆
    （具直徑約九ＭＭ之金屬彈頭），並未經許可將之寄藏在前開居處的衣櫃內。嗣
    因臺中市警察局刑警隊接獲民眾檢舉，指證甲○○在臺中市○○區○○路八七巷
    六六號七樓之一居處，有持有槍、彈及毒品之事實，遂於九十三年四月十二日，
    向本院聲請核發搜索票，搜索臺中市○○區○○路八七巷六六號七樓之一及車號
    ７６２５－ＦＹ號自用小客車、車號３６７５－ＨＰ號自用小客車。警方於同日
    下午二時許，持本院核發之搜索票前往該址，並在該址大樓地下停車場出入口，
    發現甲○○駕駛車號７６２５－ＦＹ號自用小客車準備外出，隨即跟蹤甲○○至
    臺中市○○路與民權路口的小吃店。警員趨前表明身分並告知搜索事由後，警員
    李道亮對甲○○詢問：「依據線報你持有制式手槍，現在尚未執行搜索，如果你
    真有槍枝，希望你自行供出槍枝下落。」等語。甲○○見事跡敗露，遂帶同警員
    前往臺中市○○區○○路八七巷六六號七樓之一居處，起出前開仿ＧＬＯＣＫ廠
    半自動手槍製造之金屬玩具手槍，更換土造金屬槍管改造而成之可發射子彈具有
    殺傷力之槍枝一支（含彈匣一個，槍枝管制編號：0000000000號）及
    土造子彈一顆（具直徑約九ＭＭ之金屬彈頭），因而查悉上情。
二、案經臺中市警察局移送臺灣臺中地方法院檢察署檢察官偵查起訴。
    理  由
一、右揭事實，迭據被告甲○○於警詢、檢察官偵查及本院審理中坦承不諱，並有仿
    ＧＬＯＣＫ廠半自動手槍製造之金屬玩具手槍，更換土造金屬槍管改造而成之可
    發射子彈具有殺傷力之槍枝一支（含彈匣一個，槍枝管制編號：0000000
    000號）及土造子彈一顆（具直徑約九ＭＭ之金屬彈頭）扣案可資佐證。前開
    槍枝、子彈經送請內政部警政署刑事警察局以性能檢驗法、試射法鑑驗結果，認
    送驗仿ＧＬＯＣＫ廠半自動手槍製造之金屬玩具手槍，更換土造金屬槍管改造而
    成之可發射子彈具有殺傷力之槍枝一支（含彈匣一個，槍枝管制編號：0000
    000000號），機械性能良好，可擊發適用子彈，認具殺傷力；送驗土造子
    彈一顆（具直徑約九ＭＭ之金屬彈頭），經試射，可擊發，認具殺傷力等情，有
    該局九十三年四月二十一日刑鑑字第Ｚ000000000號槍彈鑑定書附卷可
    證，足認被告自白確與事實相符，堪予採信。本案事證明確，被告犯行堪以認定
    。
二、被告甲○○受綽號「阿成」之不詳姓名成年男子之委託，代為保管並寄藏扣案可
    發射子彈具有殺傷力之槍枝及子彈，核其所為，係犯槍砲彈藥刀械管制條例第十
    一條第四項之未經許可，寄藏可發射子彈具殺傷力之槍枝罪及同條例第十二條第
    四項之未經許可，寄藏子彈罪。被告受人委託代為寄藏可發射子彈具有殺傷力之
    槍枝、子彈，雖寄藏亦屬持有，然持有係寄藏之當然結果，不另論罪。被告同時
    、同地寄藏可發射子彈具有殺傷力之槍枝及子彈，係以一行為同時觸犯槍砲彈藥
    刀械管制條例第十一條第四項之未經許可，寄藏可發射子彈具有殺傷力之槍枝罪
    及同條例第十二條第四項之未經許可，寄藏子彈罪，為想像競合犯，依刑法第五
    十五條規定，從一重以槍砲彈藥刀械管制條例第十一條第四項之未經許可，寄藏
    可發射子彈具有殺傷力之槍枝罪處斷。按刑法有關自首減輕其刑之規定，以對於
    未發覺之罪，自首而受裁判者為要件。所謂發覺，不以有偵查犯罪職權之機關或
    人員確知其人犯罪無誤為必要，祇須有確切之根據對其發生嫌疑時，即得謂為已
    發覺。本案係臺中市警察局刑警隊接獲民眾檢舉，指證被告在臺中市○○區○○
    路八七巷六六號七樓之一，有持有槍、彈及毒品之事實，遂於九十三年四月十二
    日，向本院聲請核發搜索票，搜索臺中市○○區○○路八七巷六六號七樓之一及
    車號７６２５－ＦＹ號自用小客車、車號３６７５－ＨＰ號自用小客車。並於同
    日下午二時許，持本院核發之搜索票前往該址，在該址大樓地下停車場出入口，
    發現被告駕駛車號７６２５－ＦＹ號自用小客車準備外出，隨即跟蹤被告至臺中
    市○○路與民權路口的小吃店。警員趨前表明身分並告知搜索事由後，警員李道
    亮對被告詢問：「依據線報你持有制式手槍，現在尚未執行搜索，如果你真有槍
    枝，希望你自行供出槍枝下落。」等語，被告見事跡敗露，乃帶同警員前往臺中
    市○○區○○路八七巷六六號七樓之一居處，起出前開仿ＧＬＯＣＫ廠半自動手
    槍製造之金屬玩具手槍，更換土造金屬槍管改造而成之可發射子彈具有殺傷力之
    槍枝一支（含彈匣一個，槍枝管制編號：0000000000號）及土造子彈
    一顆（具直徑約九ＭＭ之金屬彈頭）等情，有臺中市警察局職務報告及本院九十
    三年度聲搜字第一Ｏ八四號搜索票附卷可稽，核與被告供陳情節吻合。是有偵查
    犯罪職權之警察機關，雖非確知被告持有扣案的槍、彈，然早已懷疑被告可能持
    有槍、彈，始向本院搜索票前往該址搜索。故被告縱係自行帶同警員前往該址起
    出前開扣案槍、彈，仍不符合槍砲彈藥刀械管制條例第十八條第一項有關自首並
    報繳其持有之全部槍、彈，而得減輕或免除其刑之規定，附此說明。爰審酌被告
    曾於八十九年十二月十六日起至九十年四月十三日止，因連續詐欺得利案件，經
    臺灣臺中地方法院檢察署檢察官於九十三年三月三十一日，以九十二年度偵字第
    一一六五Ｏ號為緩起訴處分，有臺灣高等法院被告全國前案紀錄表及臺灣臺中地
    方法院檢察署刑案資料查註紀錄表附卷可稽，其於前案偵查期間，再為寄藏可發
    射子彈具有殺傷力之槍枝及子彈之犯行，足認其品行不佳，且無悛悔向上之心，
    並斟酌被告受「阿成」之委託而寄藏前開可發射子彈具有殺傷力之槍枝、子彈，
    固已危害社會秩序及安全，然其於寄藏期間未曾用以犯任何刑案，且無其他的犯
    罪目的及計劃存在，犯罪手段尚屬平和，犯後業已坦承犯行，犯後態度尚稱良好
    等一切情狀，量處如主文所示之刑，併就所處罰金刑部分，諭知易服勞役之折算
    標準，以示懲儆。扣案仿ＧＬＯＣＫ廠半自動手槍製造之金屬玩具手槍，更換土
    造金屬槍管改造而成之可發射子彈具有殺傷力之槍枝一支（含彈匣一個，槍枝管
    制編號：0000000000號）係屬違禁物，爰依刑法第三十八條第一項第
    一款規定宣告沒收。至於扣案之土造子彈一顆（具直徑約九ＭＭ之金屬彈頭），
    業經鑑驗試射而僅餘彈殼，不再具有子彈之功能，已非屬違禁物，爰不為沒收之
    諭知，附此說明。
據上論斷，應依刑事訴訟法第二百七十三條之一第一項、第二百九十九條第一項前段
，槍砲彈藥刀械管制條例第十一條第四項、第十二條第四項，刑法第十一條前段、第
五十五條、第四十二條第二項、第三十八條第一項第一款，罰金罰鍰提高標準條例第
二條，現行法規所定貨幣單位折算新臺幣條例第二條，判決如主文。
中      華      民      國    九十三    年      六      月     十六     日
                                      臺灣臺中地方法院刑事第三庭
                                          法  官  陳  得  利
右正本證明與原本無異
如不服本判決應於送達後十日內向本院提出上訴狀
                                          書記官
中      華      民      國    九十三    年      六      月     十六     日
附錄本案論罪科刑法條全文
槍砲彈藥刀械管制條例第十一條：
未經許可，製造、販賣或運輸第四條第一項第一款所稱其他可發射金屬或子彈具有殺
傷力之各式槍砲者，處五年以上有期徒刑，併科新臺幣一千萬元以下罰金。
未經許可，轉讓、出租或出借前項所列槍砲者，處三年以上十年以下有期徒刑，併科
新臺幣七百萬元以下罰金。
意圖供自己或他人犯罪之用，而犯前二項之罪者，處無期徒刑或七年以上有期徒刑，
併科新臺幣一千萬元以下罰金。
未經許可，持有、寄藏或意圖販賣而陳列第一項所列槍砲者，處一年以上七年以下有
期徒刑，併科新臺幣七百萬元以下罰金。
第一項至第三項之未遂犯罰之。
槍砲彈藥刀械管制條例第十二條
未經許可，製造、販賣或運輸子彈者，處一年以上七年以下有期徒刑，併科新臺幣五
百萬元以下罰金。
未經許可，轉讓、出租或出借子彈者，處六月以上五年以下有期徒刑，併科新臺幣三
百萬元以下罰金。
意圖供自己或他人犯罪之用，而犯前二項之罪者，處三年以上十年以下有期徒刑，併
科新臺幣七百萬元以下罰金。
未經許可，持有、寄藏或意圖販賣而陳列子彈者，處五年以下有期徒刑，併科新臺幣
三百萬元以下罰金。
第一項至第三項之未遂犯罰之。
